Inventaris van de archieven van de garnizoenscommando''s in Zuid-Holland van het Ministerie van Defensie, 1890-1974
Nationaal Archief, Den Haag
- Het archief van het Garnizoenscommando Den Haag, 1890-1967, 2
  - Garnizoenscommandant., 2.1
    - Organisatie., 2.1.1
      - Register houdende de naam, rang, onderdeel en adres van officieren in het garnizoen., 1940; 10; 1 deel
    - Taken., 2.1.2
      - Stukken betreffende de begrafenis van Z.M. Koning Willem III., 1890; 11; 1 omslag
      - Stukken betreffende de plechtige uitreiking van vaandels en standaarden aan de regimenten Infanterie en Cavalerie., 1893, 1913; 12; 1 omslag
      - Stukken betreffende de inhuldigingsfeesten voor H.M. Koningin Wilhelmina te Den Haag., 1898; 13; 1 omslag
      - Processen-verbaal van beëdiging van officieren in het garnizoen Den Haag., 1907-1940; 14; 1 pak
      - Stukken betreffende het militair eerbetoon bij het bezoek van de Franse president Fallieres op 5 juli 1911., 15; 1 omslag
      - Stukken betreffende het militair eerbetoon bij het bezoek van de groothertogin van Luxemburg aan Den Haag., 1914; 16; 1 omslag
      - Stukken betreffende het militair eerbetoon bij het bezoek van de koning en koningin van Denemarken aan Den Haag., 1914; 17; 1 omslag
      - Stukken betreffende het militair eerbetoon bij het bezoek van de kroonprins van Japan en prins Kan-In aan Den Haag., 1921; 18; 1 omslag
      - Stukken betreffende het militair eerbetoon bij het bezoek van de koning van Noorwegen aan Den Haag., 1923; 19; 1 omslag
      - Stukken betreffende het militair eerbetoon bij het bezoek van koning Gustaaf V van Zweden aan Den Haag., 1923; 20; 1 omslag
      - Stukken betreffende de uitreiking van de Militaire Willemsorde aan kapitein Oost Indisch Leger G.F.V. Gosenso., 1928; 21; 1 omslag
      - Stukken betreffende het militair eerbetoon bij de begrafenis van de Argentijnse buitengewoon gezant A. Guisalaga., 1928; 22; 1 omslag
      - Stukken betreffende het militair eerbetoon bij de begrafenis van de Portugese buitengewoon gezant graaf de Martens Ferrao. Met bijlagen., 1928; 23; 1 omslag
        Met hierbij krantenknipsels
      - Stukken betreffende de bewaking en beveiliging van gebouwen, kazernes en terreinen., 1930; 24; 1 omslag
      - Stukken betreffende het militair eerbetoon bij de begrafenis van de Amerikaanse gezant G.J. Diekema., 1930; 25; 1 omslag
      - Brief van de minister van Defensie aan de garnizoenscommandant betreffende het militair eerbetoon bij bet bezoek van de Ethiopische ambassadeur aan de Koningin. Met bijlage., 1932; 26; 1 stuk
      - Stukken betreffende de huldiging van generaal C.J. Snijders., 1932; 27; 1 omslag
      - Brief van de garnizoenscommandant betreffende het militair eerbetoon bij het bezoek van emir Feisal van Hedjaz. Minuut. Met bijlagen., 1932; 28; 1 stuk
      - Stukken betreffende het militair eerbetoon bij de begrafenis van de Zuid-Afrikaanse buitengewoon gezant Dan J. de Villiers,., 1933; 29; 1 omslag
      - Stukken betreffende de begrafenis van H.M. de koningin-moeder Emma., 1934; 30; 1 pak
      - Stukken betreffende de begrafenis van Z.K.H. prins Hendrik., 1934; 31; 1 pak
      - Stukken betreffende het militair eerbetoon bij de begrafenis van M. Adacti, rechter en oud-president van het Permanent Hof van Internationale Justitie., 1935; 32; 1 omslag
      - Stukken betreffende het militair eerbetoon bij de begrafenis van de pauselijk internuntius mgr. L. Schioppa. Met bijlagen., 1935; 33; 1 omslag
      - Stukken betreffende het militair eerbetoon bij de begrafenis van prof. dr. W. Schücking, rechter in het Permanent Hof van Internationale Justitie. Met bijlagen., 1935; 34; 1 omslag
      - Stukken betreffende de grote garnizoensparade ter gelegenheid van de plechtige eedsaflegging van Z.D.H. prins Bernhard van Lippe-Biesterfeld., 1936; 35; 1 omslag
        Met hierbij onder andere perskaarten, uitnodigingen en bewijs van toegang
      - Stukken betreffende de viering van de geboorte van een prins of prinses. Met bijlagen., 1937; 36; 1 omslag
      - Brief van de minister van Defensie aan de garnizoenscommandant betreffende het militair eerbetoon bij de begrafenis van buitengewoon gezant van Belgie, Ch. Maskens., 1937; 37; 1 stuk
      - Stukken betreffende het militair eerbetoon bij het huwelijk van H.K.H. prinses Juliana en Z.D.H. prins Bernhard van Lippe-Biesterfeld., 1937; 38; 1 pak
        Met hierbij gedrukte stukken, waaronder het programma, dienstregeling Nederlandse Spoorwegen etc.
      - Stukken betreffende de begrafenis van Ake Hammarskjöld, rechter in het Permanent Hof van Internationale Justitie. Met bijlagen., 1937; 39; 1 omslag
      - Stukken betreffende overeenkomsten voor de levering van gas en stroom aan militaire gebouwen., 1937-1939; 40; 1 omslag
      - Stukken betreffende het defilé van het Nederlandse leger voor H.M. de koningin Wilhelmina op maandag 29 augustus 1938 ter gelegenheid van haar 40-jarige regeringsjubileum., 41; 1 pak
      - Stukken betreffende het militair eerbetoon bij de doop van H.K.H. prinses Beatrix., 1938; 42; 1 pak
      - Brief van de garnizoenscommandant aan de commandanten van de te Den Haag gelegerde onderdelen inzake de duur van het voorarrest van militairen., 1939; 43; 1 stuk
      - Beschikkingen tot verwijzing naar de krijgsraad van verschillende zaken van aangeklaagde militairen., 1940; 44; 1 omslag
      - Brief van de commandant divisie A betreffende de teruggave van gevorderde gebouwen., 1940; 45; 1 stuk
      - Stukken betreffende de herdenking van het 125-jarig bestaan van de Militaire Willemsorde., 1940; 46; 1 omslag
      - Stukken betreffende de afhandeling van verzoeken tot schadevergoeding van gestolen of vernielde goederen., 1940; 47; 1 omslag
      - Stukken betreffende het schieten door burgers uit particuliere huizen tijdens de oorlogsdagen., 1940; 48; 1 omslag
      - Stukken betreffende de opheffing van het militair-justitieel apparaat., 1940; 49; 1 omslag
      - Stukken betreffende de tewerkstelling van gedemobiliseerde militairen bij de Dienst van de Vluchtelingen te Den Haag., 1940; 50; 1 omslag
      - Stukken betreffende de demobilisatie en het ontslag van militair personeel., 1940; 51; 1 omslag
      - Stukken betreffende de reorganisatie van de Opbouwdienst., 1940; 52; 1 omslag
      - Stukken betreffende de krijgsverrichtingen te Waalhaven tijdens de meidagen van 1940., 53; 1 omslag
      - Stukken betreffende het onderzoek naar de dood van Ph.J. graaf van Zuylen van Nyeveld op 12 mei 1940., 54; 1 omslag
      - Brief van de indelingsdistrictscommandant aan de garnizoenscommandant betreffende een ooggetuigenverslag van een schietpartij ten gevolge van een misverstand waarbij burgers en militairen betrokken waren., 1940; 55; 1 stuk
      - Stukken betreffende de verwijzing van diverse militairen naar de krijgsraad wegens de belediging van de Nationaal Socialistische Beweging of leden daarvan., 1940; 56; 1 omslag
      - Stukken betreffende justitiële onderzoeken naar strafbare feiten begaan door commandanten tijdens dan wel na de meidagen 1940., 57; 1 pak
      - Rapporten betreffende aantal Duitse krijgsgevangenen en overtreding door Duitse militairen van de oorlogsregels., 1940; 58; 1 omslag
      - Stukken betreffende personeel bij bet Regelingsbureau., 1940; 59; 1 omslag
      - Stukken betreffende het doodschieten van dienstplichtig korporaal G.Th. Huizinga door de eigen post., 1940; 60; 1 omslag
      - Stukken betreffende de inlevering van persoonlijk archief., 1940; 61; 1 omslag
      - Rapporten inzake de arrestatie en inbewaringstelling van burgers door militairen tussen 10 en 14 mei 1940., 62; 1 omslag
      - Staten houdende vermisten, gewonden en doden in het garnizoenscommando., 1940; 63; 1 omslag
      - Stukken betreffende de indiening van een klacht van P. Smit wegens slechte behandeling tijdens zijn internering., 1940; 64; 1 omslag
      - Correspondentie tussen de garnizoenscommandant en de Wehrmachtbefehlshaber in den Niederlanden betreffende de toezending van dossiers., 1940; 65; 1 omslag
      - Rapport van de commissie van onderzoek inzake het verwijderen van onderscheidingstekenen van het uniform door militairen ingedeeld bij 34 Regiment Infanterie tijdens de meidagen van 1940., 66; 1 omslag
      - Stukken betreffende klachten van particulieren over de arrestatie en behandeling door militairen tijdens de meidagen van 1940. Met bijlagen., 67; 1 omslag
      - Brief van de Territoriaal Bevelhebber in Nederland betreffende de executie van doodstraffen. Met bijlagen., 1945; 68; 1 stuk
      - Stukken betreffende de afwikkeling en opheffing van het Militair Gezag., 1946; 69; 1 omslag
      - Extract-sententies van het bijzonder gerechtshof te Den Haag., 1946-1947, 1949-1950; 70; 1 omslag
        Hierin o.a. extract-sententies van A.A. Mussert en M.H.L.W. Blokzijl
      - Stukken betreffende het militair eerbetoon bij de begrafenis van een naamloze van de Stijkel-verzetsgroep., 1947; 71; 1 omslag
      - Staat houdende overzicht van militaire oefen-, schiet- en sportterreinen in beheer en onderhoud bij de Dienst der Genie. Met bijlage., 1948; 72; 1 stuk
      - Brieven inzake militaire bijstand voor het interneringskamp Korte Geer te Delft. Minuten., 1948; 73; 2 stukken
      - Stukken betreffende het militair eerbetoon bij de opening van de Staten-Generaal., 1949; 74; 1 omslag
      - Stukken betreffende de mobilisatievoorbereiding. Met bijlagen., 1950; 75; 1 omslag
      - Stukken betreffende alarmoefeningen., 1954, 1957-1960; 76; 1 pak
      - Rapporten betreffende de beveiliging van gebouwen en terreinen., 1954-1955; 77; 1 omslag
  - Garnizoensdetachement., 2.2
    - Stukken betreffende de overname en overgave van commando, archieven, fondsen en materialen., 1945-1946, 1949-1951, 1954, 1957, 1964; 78; 1 omslag
    - Brieven betreffende de tewerkstelling van burgers in het Grand Hotel te Scheveningen., 1946; 79; 3 stukken
    - Stukken betreffende de sterkte van de in het detachement gelegerde onderdelen., 1946-1957; 80; 1 pak
    - Brief van de commandant van de Subsistentencompagnie E aan het hoofd van de Nederlandse Militaire Missie betreffende de regeling militair personeel van de Nederlandse Militaire Missie. Kopie., 1947; 81; 1 stuk
    - Stukken betreffende de samenstelling en reorganisatie van de in het detachement gelegerde onderdelen., 1947, 1957, 1963; 82; 1 omslag
    - Brief van de commandant van de Compagnie G aan het Ministerie van Oorlog inzake personen die in het bezit zijn van een machtiging tot het dragen van het Oorlogsherinneringskruis., 1948; 83; 1 stuk
    - Brief inzake het verbod tot het verstrekken van gegevens betreffende de mobilisatiebestemming., 1951; 84; 1 stuk
    - Brief van de garnizoenscommandant aan de commandant van het Garnizoensdetachement betreffende de opslag van munitie., 1952; 85; 1 stuk
    - Orders betreffende de in het garnizoen gelegerde onderdelen., 1954-1967; 86-92; 5 pakken en 2 omslagen
      - 1954-1955, 86; 1 omslag
      - 1956-1957, 87; 1 omslag
      - 1963, 88
      - 1964, 89
      - 1965, 90
      - 1966, 91
      - 1967, 92
    - Reglement en wijzigingen hierop betreffende de Interservice Officiersclub te Den Haag., 1956; 93; 2 stukken
  - Garnizoensgarage., 2.3
    - Correspondentie omtrent de belemmering van het efficiënt functioneren van de Garnizoensgarage., 1948; 94; 2 stukken
    - Stukken betreffende de verzorgingssterkte van de Garnizoensgarage., 1948-1949, 1952-1954; 95; 1 pak
    - Verslagen van alarmoefeningen., 1951; 96; 1 omslag
    - Brief van de commandant van de Strijdkrachten te Velde aan de commandant van de Garnizoensgarage inzake ter beschikking stellen van voertuigen in geval van alarm., 1952; 97; 1 stuk
    - Stukken betreffende de vredesuitrustingsstaten., 1952-1953, 1955; 98; 1 omslag
    - Stukken betreffende de organisatie van de Garnizoensgarage., 1952-1954; 99; 1 omslag
    - Brief van de commandant van de Garnizoensgarage aan de Generale Staf inzake gebrek aan garnizoensruimte. Minuut., 1953; 100; 1 stuk
    - Stukken betreffende de overgave en overname van gebouwen en goederen., 1954-1955; 101; 1 omslag
- Het archief van het Garnizoenscommando Dordrecht, 1902-1958, 3
  - Organisatie., 3.1
    - Garnizoensorders., 1902-1916, 1936-1940, 1945-1958; 102-107; 5 delen en 1 pak
      Voor 1936 werden de garnizoensorders nog met de hand ingeschreven. Vanaf 1936 wisselen geschreven en gestencilde, later ingeplakte orders elkaar af. Met ingang van 1945 komen alleen gestencilde garnizoensorders voor
      - 1902 juli 4 - 1916 juli 20, 102
      - 1936 januari 2 - 1939 september 18, 103
      - 1939 januari 6 - 1940 juli 12, 104
      - 1945 december 12 - 1952 juni 30, 105
      - 1952 juli 3 - 1955 december 28, 106; 1 pak
      - 1956 januari 2 - 1958 maart 7, 107
    - Stukken betreffende wijzigingen in de vredessamenstelling en de vredesuitrustingsstaat., 1938, 1951-1952, 1956-1957; 108; 1 omslag
    - Stukken betreffende de overname van commando en archief van de in het garnizoen gelegerde onderdelen., 1946, 1952, 1955, 1958; 109; 1 omslag
    - Stukken betreffende de opheffing van diverse garnizoenen., 1958; 110; 2 stukken
  - Taken., 3.2
    - Stukken betreffende de toestand en de ligging van gebouwen en terreinen. Met bijlagen., 1929-1956; 111; 1 omslag
      met hiaten
    - Processen-verbaal van beëdiging van officieren in het garnizoen Dordrecht., 1934; 112; 2 stukken
    - Staten houdende de sterkte van de in het garnizoen gelegerde onderdelen., 1934, 1937, 1951, 1954-1958; 113; 1 omslag
    - Stukken betreffende de communicatie tussen de garnizoenscommandant en burgerlijke en militaire instanties en de burgers van Dordrecht., 1938, 1940; 114; 1 omslag
    - Stukken betreffende de mobilisatievoorbereiding., 1938-1939, 1952-1953; 115; 1 pak
    - Stukken betreffende de vordering van paarden en materieel., 1938-1940; 116; 1 omslag
    - Instructie voor de garnizoens-, tevens kazernewacht., 1939; 117; 1 stuk
    - Stukken betreffende de voorbereiding en uitvoering van de demobilisatie;., 1939-1940; 118; 1 omslag
    - Stukken betreffende voorstellen tot regeling van beveiliging en bewaking van gebouwen en terreinen bij voormobilisatie in Dordrecht., 1939-1940; 119; 1 omslag
    - Brief van de garnizoenscommandant betreffende het herstel van de orde onder de in Duitse krijgsgevangenschap verblijvende Nederlandse militairen. Met bijlagen., 1940; 120; 1 stuk
    - Consignes voor de wacht op de verkeersbrug Dordrecht - Zwijndrecht., 1940; 121; 1 stuk
    - Stukken betreffende het aantal Duitse krijgsgevangenen en overtreding door Duitse militairen van de oorlogsregels., 1940; 122; 3 stukken
    - Verslag van een verkenning en inventarisatie van in het dorp Moerdijk achtergelaten militair materiaal. Met bijlage., 1940; 123; 1 stuk
    - Correspondentie betreffende de vervanging van de Spuibrug te Dordrecht door een vaste brug. Met bijlagen., 1949, 1955; 124; 3 stukken
    - Stukken betreffende de legering en locatie van onderdelen gelegerd in het garnizoen., 1950, 1953; 125; 3 stukken
    - Proces-verbaal van overgave en overname van gebouwen., 1953; 126; 1 stuk
    - Brieven betreffende de beveiliging van militaire gebouwen bij hoge waterstand. Met bijlagen., 1955-1956; 127; 3 stukken
    - Stukken betreffende het militair vervoer over de gemeentelijke veren van Dordrecht., 1956-1957; 128; 1 omslag
    - Stukken betreffende de taakwaardering van het burgerpersoneel werkzaam bij het garnizoen., 1958; 129; 2 stukken
- Het archief van het Garnizoenscommando Gorinchem, 1938-1957, 4
  - Instructies van de garnizoenscommandant voor de kazerne-, tevens garnizoenswacht. Met bijlage., 1938, 1947; 130; 1 band
  - Stukken betreffende mobilisatievoorbereiding in het Mobilisatiecentrum Gorinchem., 1938-1939, 1950, 1953; 131; 1 omslag
  - Brief van de kantonnementscommandant aan de Auditeur-Militair inzake een onderzoek naar plichtsverzaking door een dienstplichtig sergeant-fouriervan het Dekkingsdetachement Brug Keizersveer. Met bijlagen., 1940; 132; 1 stuk
  - Lijst van door het Garnizoensbureau aan de Orts-Kommandant in Utrecht verzonden goederen, terug te bezorgen bij de rechtmatige eigenaren. Minuut. Met bijlagen., 1940; 133; 1 stuk
    Vermoedelijk gevonden bij een neergestort Duits vliegtuig in het vak Sleewijk
  - Stukken betreffende plundering, diefstal en vermissing van goederen na de capitulatie., 1940; 134; 1 omslag
  - Stukken betreffende overeenkomsten met garnizoensartsen., 1945; 135; 1 omslag
  - Stukken betreffende de locatie van de in het garnizoen gelegerde onderdelen., 1945-1951; 136; 1 omslag
    Met hiaten
  - Stukken betreffende de sterkte en de verzorgingssterkte van de in het garnizoen gelegerde onderdelen., 1945-1956; 137; 1 omslag
  - Stukken betreffende overgave en overname van commando, gebouwen, terreinen en archief van de in het garnizoen gelegerde onderdelen., 1945-1958; 138; 1 omslag
  - Stukken betreffende uitbreiding, gebruik, beveiliging en bewaking van schiet- en oefenterreinen., 1946-1955; 139; 1 omslag
  - Instructies van de garnizoenscommandant voor commandanten van wachten, posten en de officier van piket inzake militaire bijstand. Met bijlagen., 1947, 1950, z.j.; 140; 1 katern
  - Instructies van de garnizoenscommandant inzake vordering van motorvoertuigen en gebouwen., 1951; 141; 1 omslag
  - Brieven inzake uitbreiding van de vredesuitrusting., 1951, 1953; 142; 3 stukken
  - Instructies en verslag van de oefening Torenklok III., 1957; 143; 1 omslag
  - Instructie voor de garnizoenscommandant in geval van Buitengewone Oproep-Uitwendige Veiligheid (BO-UV),., 1938; 144; 1 omslag
  - Instructies voor de onderofficieren belast met het in ontvangst nemen van voertuigen en goederen, het opladen van materieel, bestemd voor uitgifte en met het toezicht op het afladen en vervoer van goederen,., z.j.; 145; 3 stukken
- Het archief van het Garnizoenscommando Gouda, 1967-1970, 5
  - Organisatie., 5.1
    - Brief van de garnizoenscommandant Rotterdam aan de garnizoenscommandant inzake overgang van de gemeenten Krimpen a/d Lek, Krimpen a/d IJssel en Papendrecht naar het gezagsgebied Gouda. Met bijlage., 1967; 146; 1 stuk
    - Staat houdende locatie van het Garnizoenscommando Schoonhoven in Gouda., 1967; 147; 1 stuk
    - Verslagen van vergaderingen van de sectiehoofden inzake herstructurering van de Koninklijke Landmacht., 1969; 148; 1 omslag
  - Taken., 5.2
    - Brief van de garnizoenscommandant aan de Territoriaal Bevelhebber West inzake te verlenen diensten door het garnizoen in verband met vestiging van de Staf van de Territoriaal Bevelhebber West in Gouda., 1967; 149; 1 stuk
    - Brieven inzake verplaatsing van 898 Radiobataljon van Gorinchem naar Kamp Eibergen., 1967; 150; 2 stukken
    - Stukken betreffende bewaking van objecten binnen het garnizoen Gouda in vredestijd., 1967-1969; 151; 1 omslag
    - Stukken betreffende mobilisatievoorbereiding., 1967-1969; 152; 1 omslag
    - Rapporten en instructie voor de garnizoenscommandant inzake veiligheidsincidenten in het garnizoen., 1967-1970; 153; 1 omslag
    - Brief, ter kennisgeving gezonden aan de garnizoenscommandant, van de Territoriaal Bevelhebber West aan de Territoriaal Commandant Zuid-Holland inzake militaire bijstand in oorlogstijd. Kopie. Met bijlagen., 1968; 154; 1 stuk
    - Brieven van de garnizoenscommandant aan de Territoriaal Bevelhebber West inzake voedingsplan in oorlogstijd. Met bijlage., 1968; 155; 2 stukken
    - Stukken betreffende gebruik van kazernes, legerplaatsen en mobilisatiecomplexen in oorlogstijd., 1968; 156; 2 stukken
- Het archief van het Garnizoenscommando Leiden, 1927-1955, 6
  - Organisatie., 6.1
    - Stukken betreffende overgave en overname van het commando en gebouwen., 1949-1950; 157; 3 stukken
    - Stukken betreffende een ontwerp-vredesuitrusting., 1952; 158; 2 stukken
    - Brief van de garnizoenscommandant aan de Nederlandse Territoriale Bevelhebber betreffende het houden van toezicht en beheer op de Garnizoensgarage te Leiden., 1955; 159; 1 stuk
  - Taken., 6.2
    - Stukken betreffende de legering en locatie van de in het garnizoen Leiden gelegerde onderdelen., 1927, 1934; 160; 1 omslag
      Met plattegronden van gebouwen en kaarten
    - Stukken betreffende de legering bij mobilisatie., 1927, 1934, 1938-1939; 161; 1 omslag
    - Stukken betreffende uitbreiding, gebruik en bewaking van het munitiemagazijn te Katwijk., 1930-1931; 162; 1 omslag
    - Stukken betreffende mobilisatievoorbereiding., 1931-1938; 163; 1 omslag
    - Instructies inzake de uitgifte van goederen met betrekking tot de verpleging bij mobilisatie in het Mobilisatiecentrum Leiden., 1931-1934; 164; 1 omslag
    - Stukken betreffende de wijziging van de bestemming van het munitiemagazijn aan de Lage Morschweg te Leiden., 1932; 165; 1 omslag
    - Stukken betreffende een ontwerp-mobilisatie-instructie voor de Garnizoenswerkplaats te Leiden., 1932; 166; 2 stukken
    - Circulaire van de Bevelhebber in de 1 Militaire Afdeling betreffende de gebiedsindeling van de in Zuid-Holland gelegen mobilisatiecentra., 1934; 167; 1 stuk
    - Instructie inzake maatregelen ter handhaving van de orde en rust in het Mobilisatiecentrum Leiden., 1935; 168; 1 stuk
    - Stukken betreffende de mobilisatie-instructie voor de voorzitter van de commissie belast met de verdeling van gevorderde paarden te Leiden., 1935; 169; 2 stukken
    - Lijst van gebouwen, welke ingeval van mobilisatie in de gemeente Leiden zullen worden gevorderd., 1938; 170; 1 stuk
    - Stukken betreffende de Buitengewone Oproep - Uitwendige Veiligheid(BOUV)., 1938; 171; 1 omslag
    - Staten houdende de sterkte van de in het garnizoen gelegerde onderdelen., 1949, 1955; 172; 1 omslag
    - Brief aan de Eerstaanwezend Ingenieur der Genie te Den Haag betreffende oefenterreinen te Katwijk ten behoeve van de Koksschool., 1955; 173; 1 stuk
    - Brief aan de commandanten van de diverse onderdelen van het garnizoen betreffende de centrale opleg van munitie in de munitiemagazijnen te Katwijk. Met als bijlage Instructie centrale bewaarder munitiemagazijn Katwijk., 1955; 174; 1 stuk
    - Stukken betreffende inlevering van archieven bij mobilisatie., 1955; 175; 3 stukken
- Het archief van het Garnizoenscommando Rotterdam, 1837-1974, 7
  - Garnizoenscommandant., 7.1
    - Organisatie., 7.1.1
      - Registers houdende garnizoensorders., 1837-1855, 1895-1908, 1939-1940; 176-178; 3 delen
        - 1837-1855, 176
        - 1895-1908, 177
        - 1939-1940, 178
      - Correspondentie inzake het verzoek van de waarnemend garnizoenscommandant om gepensioneerd te mogen worden in de rang van luitenant-kolonel-titulair., 1939; 179; 2 stukken
      - Brieven van de kantonnementscommandant aan het college van burgemeester en wethouders betreffende zijn vertrek uit de Rotterdam. Minuten., 1940; 180; 2 stukken
      - Stukken betreffende wijzigingen in de organisatie en opheffing van het Garnizoenscommando., 1940-1974; 181; 1 omslag
      - Staten houdende de sterkte en samenstelling van het garnizoenscommando., 1947-1962; 182; 1 omslag
      - Correspondentie met de Bevelhebber in de 1 Militaire Afdeling betreffende de vredesuitrustingsstaat van het Garnizoenscommando Rotterdam., 1951, 1958; 183; 1 omslag
      - Brief van de garnizoenscommandant aan de Territoriaal Commandant Zuid-Holland inzake de delegatie van enige oorlogstaken van de Territoriaal Commandant aan de garnizoenscommandant. Minuut., 1964; 184; 1 stuk
      - Brief van de Provinciaal Militair, tevens Garnizoenscommandant Den Haag, houdende toezending van een verslag van een bespreking inzake reorganisatie van de Provinciaal Militair, tevens Garnizoenscommandantenstructuur. Met bijlage., 1974; 185; 1 stuk
    - Taken., 7.1.2
      - Dagboek van het verloop van de spoorwegstaking te Rotterdam en de door het Garnizoenscommando Rotterdam genomen maatregelen ter handhaving van de openbare orde. Met bijlagen., 1903; 186; 1 katern